臺灣屏東地方法院民事判決　　　　　　110年度潮小字第609號
原　　　告　合作金庫商業銀行股份有限公司

法定代理人　雷仲達　
訴訟代理人　朱宏霖　
　　　　　　黃大建　
被　　　告　曾盛興　

上列當事人間請求給付簽帳卡消費款事件，本院於民國110 年10
月12日言詞辯論終結，判決如下：
    主      文
被告應給付原告新臺幣貳萬陸仟壹佰玖拾參元，及其中新臺幣貳
萬肆仟伍佰參拾肆元自民國110 年3 月2 日起至清償日止，按年
息百分之15計算之利息。
訴訟費用新臺幣壹仟元由被告負擔。
本判決得假執行。如被告以新臺幣貳萬陸仟壹佰玖拾參元為原告
預供擔保，得免為假執行。
    事實及理由
一、原告主張：被告前向原告簽訂信用卡契約，依約得持卡至特
    約商店簽帳消費，並由原告代墊款，但應於繳款截止日前向
    原告清償消費款，如未依約付清全部消費款，未付款項部分
    應自各筆帳款之入帳日起至清償日止，按年息15％計付循環
    信用利息，詎被告未依約繳款，迄今尚欠如主文第1 項之金
    額及利息未清償，爰依信用卡契約之法律關係，聲明如主文
    第1 項所示。
二、被告則以：確實積欠原告債務，認為原告請求有理由，惟目
    前無資力償還而為認諾等語。
三、按當事人於言詞辯論時為訴訟標的之捨棄或認諾者，應本於
    其捨棄或認諾為該當事人敗訴之判決，民事訴訟法第384條
    定有明文；被告對於原告依訴之聲明所為關於某法律關係之
    請求，於法院行言詞辯論時為承認者，即生訴訟法上認諾之
    效力，法院應不待調查原告請求之訴訟標的之法律關係果否
    存在，逕以認諾為該被告敗訴判決之基礎。原告主張被告積
    欠其如主文所示金額之事實，業據其提出與其主張相符之證
    據資料為證，並據被告於民國110 年10月12日言詞辯論時已
    對原告所為之請求為認諾之表示（本院卷第34頁）。揆諸上
    開規定，即應本於該認諾為被告敗訴之判決。從而，原告依
    據信用卡契約之法律關係，請求被告給付如主文所示之金額
    及利息，為有理由，應予准許。
四、又本件係適用小額訴訟程序所為被告敗訴之判決，依民事訴
    訟法第436 條之20規定，應依職權宣告假執行，並依同法第
    392 條第2 項規定，職權宣告如被告為原告預供擔保，得免
    為假執行。
五、訴訟費用負擔之依據：民事訴訟法第78條。依職權定本件訴
    訟費用額為新臺幣1,000元，應由被告負擔。
中    華    民    國   110    年    10    月    26    日
                  潮州簡易庭  法  官  曾迪群
以上正本係照原本作成。
如不服本判決，應於判決送達後20日內，以判決違背法令為理由
，向本院提出上訴狀並表明上訴理由（上訴理由應表明：一、原
判決所違背之法令及其具體內容；二、依訴訟資料可認為原判決
有違背法令之具體事實），如未表明上訴理由者，應於上訴後20
日內向本院提出上訴理由書。如委任律師提起上訴者，應一併繳
納上訴審裁判費。
中    華    民    國   110    年    10    月    26    日
                              書記官  劉  佳